【裁判字號】    95,訴,466
【裁判日期】    951012
【裁判案由】    毒品危害防制條例
【裁判全文】
臺灣苗栗地方法院刑事判決              95年度訴字第466號
公  訴  人  臺灣苗栗地方法院檢察署檢察官
被      告  甲○○
上列被告因違反毒品危害防制條例案件，經檢察官提起公訴（95
年度毒偵字第913號），被告於本院準備程序進行中，就被訴事
實為有罪之陳述，經本院告知簡式審判程序意旨，並聽取公訴人
及被告之意見後，合議裁定由受命法官獨任進行簡式審判程序審
理，本院判決如下：
    主  文
甲○○連續施用第一級毒品，累犯，處有期徒刑捌月，扣案之海
洛因壹小包（淨重零點伍捌公克，空包裝重零點壹捌公克）沒收
銷燬之，注射針筒壹支、分裝杓壹支均沒收之。又施用第二級毒
品，累犯，處有期徒刑伍月。應執行有期徒刑壹年，扣案之海洛
因壹小包（淨重零點伍捌公克，空包裝重零點壹捌公克）沒收銷
燬之，注射針筒壹支、分裝杓壹支均沒收之。
    事  實
一、甲○○於(一)民國90年間因竊盜案件，經本院以90年度易字第
    272 號判處有期徒刑1 年，於91年5 月9 日確定，於92年1
    月30日縮短刑期執行完畢。(二)91年間復因竊盜、偽造文書等
    案件，經臺灣高等法院臺中分院，以92年度上字第170 號判
    處有期徒刑3 月及8 月，應執行有期徒刑10月，竊盜部分於
    92年4 月5 日先行確定，偽造文書部分經提起上訴，經最高
    法院以92年度台上字第3673號駁回上訴於92年7 月3 日確定
    ，仍應執行有期徒刑10月。
    (三)91 年 間另因搶奪案件，經本院以92年度訴字第64號判處
    有期徒刑1 年2 月，於92年8 月29日確定，上開3 罪接續執
    行，於94年5 月31日縮短刑期執行完畢。
二、甲○○又因施用毒品案件，經送觀察、勒戒後，認無繼續施
    用毒品之傾向，甫於95年5 月22日執行完畢釋放，並由臺灣
    苗栗地方法院檢察署檢察官以95年度毒偵字第540 號為不起
    訴處分確定。
三、詎其仍不知悔改，於上開觀察、勒戒執行完畢釋放後5年內
    ，基於施用第1 級毒品海洛因之概括犯意，於95年6 月1 日
    、6 月17日、95年6 月28日為警採尿時回溯26小時內之某時
    點，於其位於苗栗縣頭份鎮○○里○○路34之1 號之現居地
    及不詳地點等處，將海洛因摻水以針筒注射手臂血管之方式
    ，連續施用海洛因數次；復基於施用第2 級毒品安非他命之
    犯意，於95年6 月27日在苗栗縣頭份鎮朋友家，用玻璃頭（
    未扣案）燒烤方式施用安非他命1 次。嗣於95年6 月27日15
    時50分許，在上址現居地為警查獲，其為警所採集之尿液，
    經送中山醫學大學附設醫院藥物濫用檢測中心檢驗之結果，
    呈嗎啡及甲基安非他命陽性反應，始悉上情。
四、案經苗栗縣警察局頭份分局報請臺灣苗栗地方法院地檢署檢
    察官偵查起訴。
    理  由
一、本件甲○○所犯為死刑、無期徒刑或最輕本刑3年為以上有
    期徒刑以外之罪，其於準備程序中就被訴事實為有罪之陳述
    ，經法官告知簡式審判程序之旨，並聽取公訴人之意見後，
    爰依刑事訴訟法第273條之1第1項規定，由受命法官擔任進
    行簡式審判程序，合先敘明。
二、前揭犯罪事實，業據被告甲○○於本院準備程序及審判時坦
    承不諱（參本院95年訴字第466號卷宗第27頁、第33頁至第
    34頁），且有海洛因1 小包（淨重0.58公克，空包裝重0.18
    公克）、針筒及分裝杓各1 支扣案可佐（參95毒偵字第913
    號卷宗第41頁至第42頁）。復有法務部調查局95年7 月17日
    調科壹字第990001589 號鑑定通知書在卷可考（參95毒偵字
    第913 號卷宗第47頁）。而被告為警查獲時所採集之尿液，
    經送中山醫學大學附設醫院藥物濫用檢測中心檢驗之結果，
    確呈嗎啡及甲基安非他命陽性反應，此有該院95年7 月13日
    濫用藥物檢驗結果閥值表一紙在卷足憑（同上卷宗第46 頁
    ），另有扣押物品清單2 張（同上卷宗第41頁至第42頁）、
    照片2 張（同上卷宗第29頁）、濫用藥物尿液檢驗監管記錄
    表1 份（同上卷宗第26頁至第28頁）、毒品初步鑑驗報告單
    1 張（同上卷宗第24頁）、扣押物品目錄表1 張（同上卷宗
    第22頁）、搜索扣押筆錄1 份（同上卷宗第19頁至第21 頁
    ）附卷可稽，足認被告自白與犯罪事實相符，其施用第1級
    、第2 級毒品之犯行，洵堪認定。
三、論罪科刑：
    (一)查被告甲○○前因施用毒品案件，經送觀察、勒戒後，認
      無繼續施用毒品之傾向，於95年5月22日釋放，並經檢察
      官於以95年度毒偵字第540號為不起訴處分確定，此有臺
      灣高等法院被告前案紀錄表及臺灣苗栗地方法院檢察署刑
      案資料查註紀錄表各1 份附卷可佐。又被告於違反毒品危
      害防制條例案件，經觀察勒戒執行完畢釋放後5 年內再犯
      毒品危害防制條例第10條之罪，依同條例第23條第2 項之
      規定，應依法論科。核被告所為，係犯毒品危害防制條例
      第10條第1 項、第2 項之施用第1 級、第2 級毒品罪。
    (二)被告為施用第1級毒品、第2級毒品，而持有海洛因、安非
      他命之低度行為，分別應為施用之高度行為所吸收，均不
      另論罪。
    (三)其先後數次施用第1級毒品之犯行，時間緊接，罪名與構
      成要件相同，顯係基於概括犯意而為，為連續犯【被告於
      行為後，刑法第56條連續犯之規定，業於94年1月7日修正
      公布刪除，並於95年7月1日施行，則被告之犯行，因行為
      後新法業已刪除連續犯之規定，此刪除雖非犯罪構成要件
      之變更，但顯已影響行為人刑罰之法律效果，自屬法律有
      變更，依新法第2條第1項規定，比較新、舊法結果，仍應
      適用較有利於被告之行為時法律即舊法論以連續犯（最高
      法院95年第8次刑事庭會議決議參照）】，應依修正前刑
      法第56條之規定論以一罪，並加重其刑。
    (四)其所犯上開2罪，犯意各別，行為亦殊，應予分論併罰。
    (五)被告有前述之前科素行，於前述時間執行完畢，此有臺灣
      高等法院被告前案紀錄表1 份附卷可稽，其於執行完畢後
      5 年內，再犯本件有期徒刑以上之前述2 罪，不論依修正
      前之刑法第47條，或修正後之刑法第47條第1 項之規定，
      均構成累犯，對被告而言，並無有利或不利之情形，自不
      生新舊法比較之問題，應逕依修正前之刑法第47條，論以
      累犯，並均加重其刑。
四、爰審酌被告經觀察勒戒程序，猶無法戒絕毒癮，復於上述時
    地，施用第1 級毒品海洛因數次、第2 級毒品安非他命1 次
    ，顯見其意志不堅，無悔改之決心，本不宜寬貸。但衡酌被
    告犯罪後坦承犯行、態度良好，且其施用毒品並未危害他人
    ，以及其犯罪動機、目的、手段、所生危害等一切情狀，復
    衡酌檢察官之具體求刑，分別就其施用第1 級毒品、第2級
    毒品之犯行，量處如主文所示之刑，並定其應執行刑【被告
    行為後，刑法第51條業於94年1 月7 日修正公布，並於95年
    7 月1 日施行，修正前刑法第51條規定：「數罪併罰，分別
    宣告其罪之刑，依左列各款定其應執行者：」，其中第5 款
    規定：「宣告多數有期徒刑者，於各刑中之最長期以上，各
    刑合併之刑期以下，定其刑期。但不得逾二十年。」。修正
    後刑法第51條第5 款規定：「宣告多數有期徒刑者，於各刑
    中之最長期以上，各刑合併之刑期以下，定其刑期。但不得
    逾三十年。」，比較結果，修正後刑法並非較有利於行為人
    ，依刑法第2 條第1 項前段之規定，仍應依修正前刑法，定
    其應執行之刑，附此敘明。】。至檢察官就其施用第2 級毒
    品安非他命部分，求處有期徒刑6 月，茲因其施用次數僅為
    1 次，檢察官之求刑稍嫌過重，略予調減，附此敘明。
五、末查，沒收依我國刑法規定，為從刑之一種，附屬於主刑，
    不生比較輕重問題（最高法院79年度第3次刑事庭會議決議
    ），亦不容與其他刑法總則規定割裂適用。扣案之海洛因1
    小包（淨重0.58公克，空包裝重0.18公克），係屬違禁物，
    不問屬於犯人與否，應依毒品危害防制條例第18條第1項前
    段之規定沒收銷燬之。而扣案之注射針筒、分裝杓各1支，
    係被告所有且供其施用第1級毒品海洛因之用，業經被告供
    承在卷（參本院95訴字第466號卷宗第24頁），應依修正前
    刑法第38條第1項第2款規定宣告沒收。又供被告吸食安非他
    命之玻璃頭並未扣案，為免將來執行困難，爰不另為沒收之
    諭知。
六、應適用之法條：
    (一)刑事訴訟法第273條之1第1項、第299條第1項前段。
    (二)毒品危害防制條例條第10條第1項、第2項、第18條第1項
      前段。
    (三)刑法第11條前段、第2 條第1 項、修正前刑法第56條、修
      正前刑法第47條、修正前刑法第51條第5 款、修正前刑法
      第38條第1 項第2 款。
七、如不服本件判決，得自收受送達之日起10日內，向本院提起
    上訴。
本件經檢察官魏宏安到庭執行職務。
中    華    民    國    95    年    10    月    12    日
                  刑事第三庭    法  官  呂曾達
以上正本證明與原本無異。
如不服本判決，應於判決送達後10日內向本院提出上訴狀（應抄
附繕本）。告訴人或被害人如對於本判決不服者，應具備理由請
求檢察官上訴，其上訴期間之計算係以檢察官收受判決正本之日
期為準。
                                書記官  許千士
中    華    民    國    95    年    10    月    12    日
附錄法條：
毒品危害防制條例第10條第1項、第2項。
毒品危害防制條例第10條
施用第一級毒品者，處 6 月以上 5 年以下有期徒刑。
施用第二級毒品者，處 3 年以下有期徒刑。


司法院資訊處製作；財團法人民間司法改革基金會備份。
